【裁判字號】    95,上易,284
【裁判日期】    950406
【裁判案由】    竊盜
【裁判全文】
臺灣高等法院刑事判決                 95年度上易字第284號
上  訴  人
即  被  告  乙○○
上列上訴人因竊盜案件，不服臺灣板橋地方法院94年度易字第11
13號，中華民國94年12月13日第一審判決（起訴案號：臺灣板橋
地方法院檢察署94年度速偵字第1179號），提起上訴，本院判決
如下：
    主  文
上訴駁回。
    事  實
一、乙○○有毒品、竊盜等多項前科，其於民國92年間，因違反
    毒品危害防制條例案件，經原審以92年度簡字第1889號判決
    判處有期徒刑4月確定，於93年5月8 日執行完畢（本案構成
    累犯）。另乙○○於93年間犯竊盜罪，經原審以93年度簡字
    第5111號判決判處拘役20日，於94年2月5日服刑期滿執行完
    畢。乙○○不知悔改，竟意圖為自己不法之所有，於 94年8
    月14日18時許，自臺北縣樹林市○○路○路平交道處沿鐵道
    步行進入臺北縣樹林市○○路7 號之臺灣鐵路管理局調度場
    內，先竊取臺灣鐵路管理局樹林調度場所有，放置於圍牆邊
    之鐵路電線1 條，得手後擲至圍牆外以便離去時帶走，嗣再
    竊取置於該處之另1 段電線，得手時，為樹林調度場員工甲
    ○○發現而報警當場查獲，並扣得乙○○所竊得之電線 2段
    。
二、案經臺北縣政府警察局樹林分局移請臺灣板橋地方法院檢察
    署檢察官偵查起訴。
    理  由
一、本件檢察官所引用之證據，除證人甲○○於警詢之陳述外，
    另有贓物認領保管單及照片等為證，被告乙○○對上開證據
    並無證據能力之爭執，證人甲○○亦經原審傳喚到庭與被告
    對質，且本件是適用簡式審判程序，是上開供述及非供述證
    據，均應認有證據能力，合先敘明。
二、訊據被告坦承上開犯行不諱，且被告係先竊取1 段電線，高
    舉過頭擲至圍牆外，預備離去時拿取，嗣被告再竊得另1 段
    電線時，恰為證人甲○○所發現，乃通知警衛室報警當場逮
    捕被告，並扣得被告所竊取之電線2 段，有贓物認領保管單
    、照片等在卷為證。又被告承稱伊係自臺北縣樹林市○○路
    ○○道進入，沿鐵道步行至樹林調度場，則核與證人甲○○
    於警詢時所證：被告係翻越圍牆進入調度場內行竊等語（見
    偵查卷第6 頁）不符。惟證人甲○○復於本院審判中詳陳：
    沒有看到被告如何進入調度場，警詢時所言係指被告行竊被
    發現時欲翻越圍牆逃逸等語（見原審94年11月29日審判筆錄
    第4-5 頁）。是證人甲○○於警詢時之指證，對於被告如何
    進入調度場一節，所述並不明確，且與其審判中所述不符，
    應以審判中之陳述為明確，堪以採認。是本件不能以證人甲
    ○○於警詢時不明確之陳述，而認定被告有踰越牆垣竊盜之
    加重犯行。綜上事證，被告上開竊盜犯行明確，應依法論處
    。
三、核被告所為，係犯刑法第320 條第1 項之竊盜罪，被告曾於
    92年間，因違反毒品危害防制條例案件，經原審以92年度簡
    字第1889 號判決判處有期徒刑4月確定，於93年5月8日執行
    完畢，有臺灣高等法院被告前案紀錄表在卷可稽，其於有期
    徒刑執行完畢後之5 年以內，再犯本件有期徒刑以上之罪，
    為累犯，應依法遞加重其刑。原審適用刑法第320條第1項、
    第47條、第41條第1項前段，罰金罰鍰提高標準條例第1條前
    段、第2 條，審酌被告有多項前科，更甫因竊盜經判處拘役
    20日後執行完畢出監，仍不知悔改，至原審審判中，本又飾
    詞狡卸，至證人甲○○出庭與之對質始坦承犯行，非真心悔
    悟，並斟酌其犯罪所得、手段、目的等一切情狀，量處有期
    徒刑肆月，如易科罰金以佰元折算壹日。以資懲儆。經核
    原審認事用法均無不合，審酌刑法第五十七條各款情形後之
    量刑亦稱妥適，被告上訴認原審量刑太重，求為減輕其刑，
    核無理由，應予以駁回。
據上論斷，應依刑事訴訟法第368條，判決如主文。
本案經檢察官劉斐玲到庭執行職務。
中    華    民    國    95    年    4     月    6    日
                  刑事第十一庭審判長法  官 張連財
                                    法  官 林明俊
                                    法  官 楊照男
以上正本證明與原本無異。
不得上訴。
                                    書記官 陳秋雄
中    華    民    國    95    年    4     月    6    日
附錄本案論罪科刑法條全文
刑法第320條
意圖為自己或第 3 人不法之所有，而竊取他人之動產者，為竊盜
罪，處五年以下有期徒刑、拘役或五百元以下罰金。
意圖為自己或第 3 人不法之利益，而竊佔他人之不動產者，依前
項之規定處斷。
前二項之未遂犯罰之。


司法院資訊處製作；財團法人民間司法改革基金會備份。
